【裁判字號】    97,整抗,33
【裁判日期】    970509
【裁判案由】    公司重整
【裁判全文】
臺灣臺北地方法院民事裁定              97年度整抗字第33號
抗  告  人  緒嘉實業股份有限公司
法定代理人  乙○○
相  對  人  德寶營造股份有限公司
法定代理人  丁○○
            丙○○
            甲○○
上列當事人間申報重整債權事件，抗告人對於中華民國97年2月
15日本院95年度整字第2號第一審裁定提起抗告，本院裁定如下
：
    主  文
抗告駁回。
抗告程序費用新臺幣壹仟元由抗告人負擔。
    理  由
一、抗告意旨略以：相對人於聲請重整時未將積欠抗告人之工程
    尾款列入重整債權，嗣抗告人於96年4 月16日收到95年度整
    字第2 號裁定後，曾詢問重整監督人黃則仁會計師應如何處
    理，黃則仁會計師僅回覆儘快整理相對人積欠之債務明細，
    並未告知須於15日內申報，相對人及重整監督人黃則仁顯然
    未盡善良管理人之責，復因抗告人前經營團隊涉嫌掏空公司
    ，將公司電腦資料全數刪除，致抗告人僅能以人工方式從多
    年傳票中整理相對人積欠之尾款，旋即交付相對人申報債權
    ，原審以抗告人申報債權逾期為由，否准列入重整債權，爰
    依法提起抗告。
二、按法院為重整裁定時，應決定債權及股東權之申報期間及場
    所，其期間應在裁定之日起10日以上，30日以下；法院為重
    整裁定後，應即公告左列事項：(一)重整裁定之主文及其年、
    月、日。(二)重整監督人、重整人之姓名或名稱、住址或處所
    。(三)第289條第1項所定期間、期日及場所。(四)公司債權人及
    持有無記名股票之股東怠於申報權利時，其法律效果。法院
    對於重整監督人、重整人、公司、已知之公司債權人及股東
    ，仍應將前項裁定及所列各事項，以書面送達之。重整債權
    人，應提出足資證明其權利存在之文件，向重整監督人申報
    。經申報者，其時效中斷；未經申報者，不得依重整程序受
    清償。前二項應為申報之人，因不可歸責於自己之事由，致
    未依限申報者，得於事由終止後15日內補報之。但重整計劃
    已經關係人會議可決時，不得補報，公司法第289條第1項第
    1 款、第291條第1項、第2項及第297條第1項、第3項分別定
    有明文。
三、經查：相對人係於95年12月19日經本院95年度整字第2 號裁
    定准予重整，並諭知自95年12月19日起至96年1 月19日止為
    債權申報期間，上開裁定並於96年4 月16日送達於抗告人，
    此有卷附送達證書可稽（見原審卷第11頁），依前揭公司法
    第297 條第3 項規定，債權人因不可歸責於自己之事由，致
    未依限申報者，得於事由終止後15日內補報之，則本件抗告
    人雖係於申報債權期間經過後始知悉相對人重整情事，亦應
    於知悉後15日內即於96年5 月1 日前補報債權，竟遲至96年
    6 月7 日始補行申報債權（見原審卷第8 頁），顯然遲誤上
    開期間。抗告意旨雖以：相對人未將積欠抗告人之工程尾款
    列入重整債權，未盡善良管理人之責云云，惟上開公司法補
    報債權之規定，係法律為救濟債權人因不可歸責於己之事由
    致未能依限申報債權而設，縱相對人未將抗告人之債權列入
    重整債權，相對人亦得於收受重整裁定後15日內補報債權，
    對抗告人申報債權之權益並無影響；又抗告人主張：重整監
    督人黃則仁會計師未告知須於收受重整裁定後15日內申報，
    未盡善良管理人之責云云，並未舉證以實其說，難信為真，
    且關於債權人因不可歸責事由補行申報債權之規定，既經公
    司法定有明文，抗告人自不得諉為不知；至抗告人前經營團
    隊涉嫌掏空公司，將電腦資料全數刪除，抗告人僅能以人工
    方式重行整理，而遲誤申報債權期限，要係抗告人公司內部
    管理問題，其遲誤申報債權，難謂係因不可歸責於己之事由
    ，故原審以抗告人逾期申報債權為由，否准其申報債權，並
    無違誤。抗告人猶執前詞指摘原裁定不當，為無理由，應予
    駁回。
四、據上論結，本件抗告為無理由，依非訟事件法第21條第2 項
    、第24條第1 項、第46條、民事訴訟法第495 條之1 第1 項
    、第449 條第1項、第78條，裁定如主文。
中    華    民    國    97    年    5     月    9     日
                  民事第五庭   審判長法    官  薛中興
                                     法    官  蔡如琪
                                     法    官  胡宏文
以上正本係照原本作成
如不服本裁定，僅得於收受本裁定正本送達後10日內，以適用法
規顯有錯誤為理由，向本院提出再抗告狀，（須附繕本一份及繳
納再抗告裁判費新台幣1,000元），經本院許可後始可再抗告。
中    華    民    國    97    年    5     月    9     日
                                書記官  曾寶生


司法院資訊處製作；財團法人民間司法改革基金會備份。
